# 20 日出资款到位， 21 日进行函证等程序，请问验资报告该怎样描述？

提问人：mrlf 时间：2011-12-21 11:12:50
20 日出资款到位， 21 日进行函证等程序，请问验资报告该怎样描述？
报告中是否描述为： 截至 20 日止，XX公司已收到甲乙双方缴纳的注册资本（实收资本）合计人民币XX元？ 还是描述为截至 21 日止....？
然后验资报告日期为 2011 年 12 月 21 日应该确定无疑吧？
谢谢！

回答人：chenyiwei
赞同上述各位意见。验资截止日为 12 月 20 日，验资报告日为 12 月 21 日。